【裁判字號】    90,抗,146
【裁判日期】    901106
【裁判案由】    聲請再審
【裁判全文】
臺灣高等法院高雄分院刑事裁定                        九十年度抗字第一四六號
    抗告人即
    聲請再審人  甲○○
右列抗告人因聲請再審案件，不服臺灣高雄地方法院中華民國九十年七月三十日裁定
（九十年度聲再更字第一號），提起抗告，本院裁定如左：
    主  文
抗告駁回。
    理  由
一、本件抗告意旨略以：抗告人即聲請再審人甲○○前於民國八十七年十月三十日，
    因違反商標法案件經台灣高雄地方法院判處拘役五十日確定。惟該判決具有以下
    再審事由：(一)、義大利商雅馬達迪馬瑞公司（以下簡稱：雅馬達公司）之商標圖
    樣僅為英文字母「ＡＲＭＡＴＡＤＩＭＡＲＥ」字樣（後將該商標專用權授權予
    錦鶴貿易有限公司），並無盾形內有四格圖案，明顯與再審聲請人所販售衣服上
    之美術英文字母、圖形等毫無相同。(二)、再審聲請人於日前發現錦鶴貿易有限公
    司提出與聲請人所販售衣服上類似圖樣之另一服務標章相同，惟該服務標章之指
    定營業種類為：餐廳、咖啡廳、飯店、啤酒屋，專用權人為竹舫貿易有限公司，
    專用期間自八十七年三月一日起至九十七年二月二十九日止，與再審聲請人被查
    獲使用衣服商標並不同營業種類，且再審聲請人係於該服務商標核准之前即八十
    六年十二月五日為警查獲，是該服務商標亦不能作為再審聲請人違反商標法之依
    據，因而依法聲請再審，原審未予詳察，亦未將扣案之物送鑑定，即將聲請再審
    人之聲請駁回，依法不合，為此提起抗告。
二、按有罪之判決確定後，有下列情形之一者，為受判決人之利益，得聲請再審：(一)
    、原判決所憑之證物已證明其為偽造或變造者。(二)、原判決所憑之證言、鑑定或
    通譯已證明其為虛偽者。(三)、受有罪判決之人，已證明其係被誣告者。(四)、原判
    決所憑之通常法院或特別法院之裁判已經確定裁判變更者。(五)、參與原判決或前
    審判決或判決前所行調查之法官，或參與偵查或起訴之檢察官，因該案件犯職務
    上之罪已經證明者。(六)、因發現確實之新證據，足認受有罪判決之人應受無罪、
    免訴、免刑或輕於原判決所認罪名之判決者；刑事訴訟法第四百二十條第一項定
    有明文。又按刑事訴訟法第四百二十條所謂之「發現確實之新證據」，係指該項
    證據於事實審法院判決前已經存在，當時未能援用審酌，至其後始行發見者而言
    ，且必須可認為確實足以動搖原確定判決，而為受判決人有利之判決者為限（最
    高法院二十八年抗字第八號、三十三年抗字第七Ｏ號判例參照）。
三、經查：
(一)、再審聲請人前因違反商標法案件，經原審於八十七年十月三十日以八十七年度易
    字第一八一三號判處拘役五十日確定，此有該案判決書在卷可憑。而前開違反商
    標法案件扣案之仿冒商標襯衫共一百零四件，業經台灣高雄地方法院檢察署檢察
    官於八十八年七月二十二日為沒收處分命令而不存在，此有該八十八年執字第二
    四二五號處分命令在卷可按，因此，前開扣案物品既因執行沒收而不存在，實際
    上已無法送鑑定。
(二)、本件經原審依職權調閱八十八年度執字第二四二五號聲請人違反商標法全卷（含
    本院八十七年度易字第一八一三號卷、台灣高雄地方法院檢察署八十六年度偵第
    二八七六三號卷及警卷），聲請人於八十六年十二月五日警訊時、八十六年十二
    月五日偵訊時就販賣標示有「ＡＲＭＡＴＡ  ＤＩ  ＭＡＲＥ」字樣商標之襯衫
    均不否認，且於原審八十七年四月十七日審理時，就承審法官訊問：「你所賣的
    衣服其上之商標是否如警卷的商標？」，亦答稱：「類似」等語，又經原審於九
    十年三月十六日提示前開警卷第十頁（註冊號碼00000000號商標註冊證
    ）、第十六頁（係真品及仿冒品襯衫上標之比較）供聲請人辨識於八十七年四
    月十七日所指認之商標為何，聲請人答稱：「是警卷第十六頁這張」等語，惟無
    論警卷第十頁或第十六頁，均有「ＡＲＭＡＴＡ  ＤＩ  ＭＡＲＥ」字樣，所不
    同者僅為第十六頁另有「盾形內有四格圖案」，再者，依八十七年度易字第一八
    一三號卷第十九頁所示襯衫相片，標上除盾形內有四格圖樣外，仍有「ＡＲＭ
    ＡＴＡ  ＤＩ  ＭＡＲＥ」字樣，此均有相關筆錄、圖樣影本在卷可憑。而「Ａ
    ＲＭＡＴＡ  ＤＩ  ＭＡＲＥ」既為經註冊之商標圖樣，此有經濟部中央標準局
    之商標註冊證可參，則聲請再審人有違反商標法之行為可以認定，不因其上另有
    盾形四格圖樣而影響。
(三)、再審聲請人雖提出案外人竹舫貿易有限公司，於八十七年三月一日取得「ＡＲＭ
    ＡＴＡ  ＤＩ  ＭＡＲＥ及圖」在餐廳、咖啡廳、飯店、啤酒屋專用權之服務標
    章註冊證，惟依前所述，聲請再審人所販售之扣案襯衫，其上既有「ＡＲＭＡＴ
    Ａ  ＤＩ  ＭＡＲＥ」字樣，縱又相同或類似於竹舫貿易有限公司之前開服務標
    章，惟既屬專用於不同類商品之商標，原審縱就此未能援用審酌，亦無礙原審就
    聲請再審人犯罪事實之認定。是綜上所述，原審就雅馬達公司所有本件系爭商標
    圖樣，在前開判決中固除記載「ＡＲＭＡＴＡ  ＤＩ  ＭＡＲＥ」字樣外，再贅
    載「盾形內有四格圖案」，惟依調卷所得資料，聲請再審人所販售之扣案襯衫，
    其上既有「ＡＲＭＡＴＡ  ＤＩ  ＭＡＲＥ」字樣，仍屬侵害雅馬達公司之商標
    專用權，聲請再審人無法因再審而得受無罪、免訴、免刑或輕於原判決所認罪名
    判決之可能，原審因而駁回其再審之聲請，於法並無不合，是本件抗告為無理由
    ，應予駁回，
三、據上論結，應依刑事訴訟法第四百十二條，裁定如主文。
中      華      民      國    九十      年     十一     月      六      日
                              臺灣高等法院高雄分院刑事第一庭
                                  審判長法官  王光照
                                        法官  黃壽燕
                                        法官  黃仁松
右正本證明與原本無異。
不得再抗告。
                                      書記官  呂明燕
中      華      民      國    九十      年     十一     月      八      日
                                                                  Ａ


司法院資訊處製作；財團法人民間司法改革基金會備份。
